【裁判字號】    99,訴,873
【裁判日期】    990831
【裁判案由】    違反毒品危害防制條例
【裁判全文】
臺灣臺南地方法院刑事判決               99年度訴字第505號
公  訴  人  臺灣臺南地方法院檢察署檢察官
被      告  甲○
上列被告因違反毒品危害防制條例案件，經檢察官提起公訴（98
年度毒偵字第2536號）及追加起訴（99年度毒偵字第778號），
被告於準備程序先就被訴事實為有罪陳述，受命法官於聽取當事
人之意見後，合議庭裁定由受命法官獨任進行簡式審判程序，判
決如下：
    主  文
甲○施用第二級毒品，累犯，處有期徒刑柒月，扣案如附表Ａ所
示之第二級毒品甲基安非他命伍小包均沒收銷燬之，扣案之上開
甲基安非他命外包裝伍個及玻璃球吸管器壹個均沒收；又施用第
一級毒品，累犯，處有期徒刑拾月，扣案如附表Ｂ所示之第一級
毒品海洛因貳小包均沒收銷燬之，扣案之上開海洛因外包裝貳個
、已注射過之針筒壹支、空夾鏈袋壹小包及紅色塑膠吸管勺子壹
支均沒收；又施用第一級毒品，累犯，處有期徒刑壹年，扣案如
附表Ｃ所示之第一級毒品海洛因伍小包及如附表Ｄ所示之第二級
毒品甲基安非他命伍小包均沒收銷燬之，扣案之上開海洛因外包
裝伍個（空包裝合計重壹點肆貳公克）及上開甲基安非他命外包
裝伍個均沒收。應執行有期徒刑貳年，扣案如附表Ａ、Ｄ所示之
第二級毒品甲基安非他命拾小包、如附表Ｂ、Ｃ所示之第一級毒
品海洛因柒小包均沒收銷燬之，扣案之上開甲基安非他命外包裝
拾個、上開海洛因外包裝柒個、玻璃球吸管器壹個、已注射過之
針筒壹支、空夾鏈袋壹小包及紅色塑膠吸管勺子壹支均沒收。
    犯罪事實及證據名稱
一、(一)甲○前因施用毒品案件，經臺灣高等法院臺南分院依職權
    送觀察、勒戒後，認無繼續施用毒品之傾向，於民國（下同
    ）87年9月24日，以86年度上訴字第1940號判決諭知免刑確
    定；又因施用毒品案件，經本院於民國（下同）91年11月14
    日，以91年度毒聲字第1947號裁定送觀察、勒戒後，認有繼
    續施用毒品之傾向，由本院於92年7月7日，以92年度毒聲字
    第1225號裁定施以強制戒治，嗣於93年1月9日，因毒品危害
    防制條例修正施行，停止戒治釋放出所，該次施用毒品犯行
    ，並經本院以92年度訴字第779號判處有期徒刑10月、6月，
    應執行刑有期徒刑1年2月確定，執行至94年5月31日縮刑假
    釋出監，而於94年7月19日假釋期滿，未經撤銷，以已執行
    完畢論；再因施用毒品案件，經本院以94年度訴字第1607號
    判處有期徒刑1年、8月，應執行刑有期徒刑1年6月，由臺灣
    高等法院臺南分院以95年度上訴字第395號駁回上訴確定；
    復因施用毒品案件，經本院以95年度訴字第1636號判處有期
    徒刑1年、8月，應執行刑有期徒刑1年6月，由臺灣高等法院
    臺南分院以95年度上訴字第395號駁回上訴確定。(二)詎甲○
    仍未戒除毒癮，明知海洛因、甲基安非他命係毒品危害防制
    條例所明定之第1、2級毒品，不得持有及施用，(1)竟基於施
    用第2級毒品甲基安非他命之犯意，於98年11月3日晚間7時
    許，在臺南市○○區○○路與安中路口之不詳友人住處，以
    將甲基安非他命放入玻璃球吸食器燒烤後吸食之方式，施用
    甲基安非他命1次；(2)另基於施用第1級毒品海洛因犯意，於
    98年11月6日上午10時許，在臺南市○區○○街163號302室
    之友人王碧華租屋處，以注射方式施用海洛因1次。嗣警方
    於98年11月6日上午11時15分餘許，至上開王碧華租屋處查
    緝通緝犯王碧華，當場發現王碧華之租屋處床上擺放毒品吸
    食器、勺子及夾鍊袋等物，並扣得甲○所有如附表Ａ所示之
    甲基安非他命5小包及如附表Ｂ所示之海洛因2小包（數量均
    詳如附表Ａ、Ｂ所示）、暨甲○所有供施用甲基安非他命所
    用之上開甲基安非他命外包裝5個及玻璃球吸管器1個，與甲
    ○所有供施用海洛因之上開海洛因外包裝2個、已注射過之
    針筒1支、空夾鏈袋1小包及紅色塑膠吸管勺子1支；員警並
    於98年11月6日中午12時30分許，得甲○同意採集尿液送驗
    ，結果呈甲基安非他命陽性及嗎啡陽性反應，而悉上情。(三)
    甲○另基於施用第1級毒品海洛因、第2級毒品甲基安非他命
    之犯意，於99年4月15日上午10時許，在臺南市○○街102之
    1號2樓之不詳友人住處，以將海洛因及甲基安非他命混合後
    注射之方式，同時施用海洛因及甲基安非他命1次。嗣警方
    於99年4月15日下午1時許，在臺南市○○街102之1號前，發
    覺甲○形跡可疑，上前盤查，甲○即在檢警機關尚未發覺上
    開施用毒品行為之前，主動交出其所有如附表Ｃ所示之海洛
    因5小包及如附表Ｄ所示之甲基安非他命5小包（數量均詳如
    附表Ｃ、Ｄ所示）、暨其所有供施用毒品所用之上開海洛因
    外包裝5個（空包裝合計重1.42公克）及上開甲基安非他命
    外包裝5個，並向臺南市警察局第二分局員警自首該次施用
    毒品行為，進而接受裁判；員警乃於99年4月15日下午6時許
    ，得甲○同意採集尿液送驗，結果呈嗎啡陽性、可待因陽性
    及甲基安非他命陽性反應，查悉上情。案經臺南市警察局報
    告臺灣臺南地方法院檢察署檢察官偵查起訴，及臺南市警察
    局第二分局報告上開檢察署檢察官偵查追加起訴。
二、證據名稱：被告甲○於警詢時及偵審中之自白、證人即臺南
    市警察局第二分局員警陳進長及證人即臺南市警察局員警魏
    嘉慶於審理中之具結證述、臺南市警察局扣押物品目錄表、
    送驗尿液年籍對照表2紙、長榮大學毒物研究中心98年11月
    23日TRC檢體編號0000000號、99年5月3日TRC檢體編號00000
    00號確認報告、高雄市立凱旋醫院98年11月13日高市凱醫驗
    字第11651號、99年5月19日高市凱醫驗字第13015號、99年8
    月18日高市凱醫驗字第13895號濫用藥物成品檢驗鑑定書、
    法務部調查局濫用藥物實驗室99年5月31日調科壹字第09923
    011580號鑑定書、內政部警政署刑事警察局99年5月31日刑
    鑑字第0990068631號鑑定書、扣案如附表Ａ、Ｄ所示之甲基
    安非他命10小包及如附表Ｂ、Ｃ所示之海洛因7小包、上開
    甲基安非他命外包裝10個、上開海洛因外包裝7個、玻璃球
    吸管器1個、已注射過之針筒1支、空夾鏈袋1小包及紅色塑
    膠吸管勺子1支
三、本件被告甲○於99年4月15日上午10時許，係以一施用行為
    ，同時施用海洛因與甲基安非他命，所犯上開2罪係一行為
    觸犯數罪名之想像競合關係，應從一重依施用第一級毒品罪
    論處。又被告有如上之犯罪科刑執行情形，有臺灣高等法院
    被告前案紀錄表1份在卷可參，其於有期徒刑執行完畢後，5
    年內故意再犯有期徒刑以上之本件各罪，均為累犯，各依刑
    法第47條第1項規定加重其刑。另被告在檢警機關尚未發覺
    其所犯上開於99年4月15日之施用毒品行為前，即主動交出
    如附表Ｃ所示之海洛因5小包、如附表Ｄ所示之甲基安非他
    命5小包、上開海洛因外包裝5個及上開甲基安非他命外包裝
    5個，並向臺南市警察局第二分局員警自首該次施用毒品行
    為，進而接受裁判等情，有被告於99年4月15日下午5時50分
    起之警詢供述及證人即臺南市警察局第二分局員警陳進長於
    審理中之具結證述在卷可憑（見臺南市警察局第二分局南市
    警二刑字第0994201357號卷第1至2頁，本院卷99年度訴字第
    505號卷第55至57頁），故告所犯上開99年4月15日之施用毒
    品罪，爰依刑法第62條前段規定減輕其刑，並先加後減之；
    另依證人即臺南市警察局員警魏嘉慶於審理中之具結證述（
    見本院99年度訴字第505號卷第85至90頁），無法認為被告
    關於98年11月3日、同年月6日之施用毒品犯行有自首規定之
    適用，併予說明。再則，扣案如附表Ａ、Ｂ、Ｃ、Ｄ所示之
    海洛因、甲基安非他命，分別係第1級、第2級毒品，爰依毒
    品危害防制條例第18條第1項前段之規定，於各該罪名主文
    項下宣告沒收銷燬之；扣案之上開毒品之外包裝，均係被告
    所有，分別用以包裹第1級、第2級毒品，防其裸露、逸出、
    潮濕，便於施用毒品之用，應依刑法第38條第1項第2款、第
    3項規定，於各該罪名主文項下宣告沒收（最高法院92年度
    臺上字第4587號裁判要旨參照）。至於警方於98年11月6日
    另查扣夾鏈袋1小包（6個），乃與本件施用毒品行為無涉，
    業據被告於審理中陳明在卷（見本院99年度訴字第505號卷
    第32頁），復無證據可認該夾鏈袋1小包（6個）與本件施用
    毒品行為有何關聯，爰不為沒收宣告，附為說明。
四、據上論斷，依刑事訴訟法第265條第1項、第273條之1第1項
    、第299條第1項前段、第310條之2、第454條，毒品危害防
    制條例第10條第1項、第2項、第18條第1項前段，刑法第11
    條前段、第55條前段、第47條第1項、第62條前段、第51條
    第5款、第38條第1項第2款，判決如主文。又本判決係依刑
    事訴訟法第310條之2及第454條所製作之簡化判決，依法僅
    需記載犯罪事實、證據名稱及應適用之法條，並得以簡略方
    式為之，附此敘明。
五、如不服本判決應於收受本判決後10日內向本院提出上訴書狀
    ，並應敘述具體理由。如未敘述上訴理由者，應於上訴期間
    屆滿後20日內向本院補提理由書狀（均須按他造當事人之人
    數附繕本、切勿逕送上級法院）。
本案經檢察官李俊彥到庭執行職務。
中    華    民    國    99    年    8     月    31    日
                  刑事第十庭    法  官  盧鳳田
以上正本證明與原本無異。
如不服本判決應於收受本判決後10日內向本院提出上訴書狀，並
應敘述具體理由。其未敘述上訴理由者，應於上訴期間屆滿後20
日內向本院補提理由書狀（均須按他造當事人之人數附繕本）「
切勿逕送上級法院」。
                                書記官  黃憶筑
中    華    民    國    99    年    8     月    31    日
附錄本件論罪科刑法條全文：
毒品危害防制條例第10條：
施用第一級毒品者，處 6 月以上 5 年以下有期徒刑。
施用第二級毒品者，處 3 年以下有期徒刑。
附表Ａ：
┌─────────────────────────────┐
│第二級毒品甲基安非他命伍小包（檢驗前分別淨重零點壹捌壹公克│
│、零點壹捌零公克、零點貳零零公克、零點壹捌捌公克、零點壹捌│
│陸公克，檢驗後分別淨重零點壹柒壹公克、零點壹柒參公克、零點│
│壹玖零公克、零點壹柒捌公克、零點壹柒陸公克）。            │
├─────────────────────────────┤
│鑑定依據：高雄市立凱旋醫院99年5月19日高市凱醫驗字第13015號│
│濫用藥物成品檢驗鑑定書（見本院99年度訴字第505號卷第20頁） │
│。                                                        │
└─────────────────────────────┘
附表Ｂ：
┌─────────────────────────────┐
│第一毒品海洛因貳小包（檢驗前分別淨重零點壹零玖公克、零點零│
│捌伍公克，檢驗後分別淨重零點壹零零公克、零點零柒陸公克）。│
├─────────────────────────────┤
│鑑定依據：高雄市立凱旋醫院98年11月13日高市凱醫驗字第11651 │
│號濫用藥物成品檢驗鑑定書（見臺灣臺南地方法院檢察署98年度毒│
│偵字第2536號卷第23頁）。                                  │
└─────────────────────────────┘
附表Ｃ：
┌─────────────────────────────┐
│第一毒品海洛因伍小包（檢驗前合計淨重貳點零捌公克，驗餘合計│
│淨重貳點零柒公克）。                                      │
├─────────────────────────────┤
│鑑定依據：法務部調查局濫用藥物實驗室99年5月31日調科壹字第 │
│00000000000號鑑定書（見臺灣臺南地方法院檢察署99年度毒偵字 │
│第778號卷第7頁）。                                        │
└─────────────────────────────┘
附表Ｄ：
┌─────────────────────────────┐
│第二級毒品甲基安非他命伍小包（檢驗前分別淨重拾陸點貳捌公克│
│、壹點貳玖柒公克、壹點陸伍陸公克、零點肆貳參公克、零點伍壹│
│壹公克，檢驗後分別淨重拾陸點零捌公克、壹點貳捌柒公克、壹點│
│陸肆陸公克、零點肆壹參公克、零點伍零壹公克）。            │
├─────────────────────────────┤
│鑑定依據：                                                │
│1.內政部警政署刑事警察局99年5月31日刑鑑字第0990068631號鑑 │
│  定書（見本院99年度訴字第873號卷第41頁）。               │
│2.高雄市立凱旋醫院99年8月18日高市凱醫驗字第13895號濫用藥物│
│  成品檢驗鑑定書（見本院99年度訴字第873號卷第67頁）。     │
│3.附註：上開第二級毒品甲基安非他命伍小包之檢驗前純質淨重分│
│  別為：15.3032公克、1.274公克、1.645公克、0.413公克及0.49│
│  4公克（合計檢驗前純質淨重19.1219公克）                  │
└─────────────────────────────┘

司法院資訊處製作；財團法人民間司法改革基金會備份。
